臺灣高等法院刑事裁定　　　　　　　　 100年度抗字第1173號
抗　告　人
即受 刑 人　陳再長
上列抗告人因檢察官聲請定其應執行刑案件，不服臺灣板橋地方
法院，中華民國100 年9 月15日裁定（100 年度聲字第4315號）
，提起抗告，本院裁定如下：
    主  文
抗告駁回。
    理  由
一、原裁定意旨略以：抗告人即受刑人陳再長因犯毒品危害防制
    條例等案件，經臺灣板橋地方法院先後判處如原裁定附表所
    示之刑，均分別確定在案。茲檢察官以原審法院係該案犯罪
    事實最後判決之法院聲請定其應執行之刑，原審審核認聲請
    為正當，爰依刑事訴訟法第477 條第1 項，刑法第53條、第
    51條第5 款，定應執行刑為有期徒刑1 年5 月。
二、抗告意旨略以：抗告人所犯如原裁定附表編號2 及3 所載之
    罪，經臺灣板橋地方法院以99年度訴字第2315號刑事判決分
    別判處有期徒刑8 月及4 月，且定應執行刑為有期徒刑8 月
    ，亦由臺灣板橋地方法院檢察署以100 年執木字第10582 號
    指揮執行，依法再與原裁定附表編號1 之罪合併定其應執行
    刑者，應為有期徒刑1 年3 月。然原裁定卻裁定定其應執行
    刑為有期徒刑1 年5 月，顯已違背比例原則，亦有失公平公
    正之原則，爰提起抗告請求撤銷原裁定云云。
三、經查：本件抗告人先後犯如原裁定附表編號1 至3 所示之各
    罪，分別經法院判處罪刑確定，其中：（一）編號1 所示之
    施用第二級毒品罪，經臺灣板橋地方法院以99年度易字第22
    92號判決，判處有期徒刑7 月，於民國99年10月8 日確定；
    （二）編號2 、3 所示之施用第一級毒品罪、施用第二級毒
    品罪，經臺灣板橋地方法院以99年度訴字第2315號判決，分
    別判處有期徒刑8 月、有期徒刑4 月，嗣均經撤回上訴，於
    100 年7 月12日確定，而前開各罪皆未曾定其應執行刑，此
    有前揭判決及本院被告前案紀錄表各1 份在卷可稽。至臺灣
    板橋地方法院檢察署100 年執木字第10582 號指揮書，僅係
    就前開原裁定附表編號2 及3 所示之罪，暫合併執行有期徒
    刑8 月，並未另有法院依法定其應執行刑之裁定，且該指揮
    書上亦載明「俟定刑後再換發指揮書」等語，有該指揮書及
    本院公務電話查詢紀錄表附卷足憑。執此，抗告人前指以原
    裁定附表編號2 及3 部分，業已定其應執行刑為有期徒刑8
    月一情，容有誤會，先予敘明。而按數罪併罰，有二裁判以
    上者，依刑法第51條之規定，定其應執行之刑，刑法第53條
    定有明文。又刑法第51條第5 款規定，宣告多數有期徒刑者
    ，於各刑中之最長期以上，各刑合併之刑期以下，定其刑期
    。再法律上屬於自由裁量之事項，有其外部性界限及內部性
    界限，並非概無拘束。依據法律之具體規定，法院應在其範
    圍選擇為適當之裁判者，為外部性界限；而法院為裁判時，
    應考量法律之目的，及法律秩序之理念所在者，為內部性界
    限。法院為裁判時，二者均不得有所踰越（最高法院80年台
    非字第473 號判例意旨）。在數罪併罰，有二裁判以上，定
    其應執行之刑時，固屬於法院自由裁量之事項，然仍應受前
    揭外部性界限及內部性界限之拘束（最高法院93年度台非字
    第192 號判決意旨參照）。據上，原裁定附表3 罪合計刑度
    為有期徒刑1 年7 月，此為法院定應執行時之外部界限，而
    依前述，上開各案件既未曾另定應執行刑，則本件並無內部
    界限，是原審定有期徒刑1 年5 月，乃在前開範疇之內，揆
    諸前揭說明，於法並無不合。抗告意旨認原裁定有違比例原
    則及公允等語，並無理由，應予駁回。
據上論斷，應依刑事訴訟法第412條，裁定如主文。
中    華    民    國   100    年    10    月    20    日
                    刑事第十二庭審判長法  官  蔡永昌
                                      法  官  蘇隆惠
                                      法  官  王美玲
以上正本證明與原本無異。
如不服本裁定，應於收受送達後5日內向本院提出抗告狀。
                                      書記官  蔡儒萍
中    華    民    國   100    年    10    月    20    日